【裁判字號】    99,交簡上,175
【裁判日期】    991117
【裁判案由】    公共危險
【裁判全文】
臺灣臺北地方法院刑事判決           99年度交簡上字第175號
上  訴  人  臺灣臺北地方法院檢察署檢察官
上  訴  人
即  被  告  甲○○
上列上訴人因公共危險案件，不服本院99年度北交簡字第713 號
中華民國99年7 月27日第一審刑事簡易判決（檢察官聲請簡易判
決處刑案號：臺灣臺北地方法院檢察署99年度偵字第10306 號）
，提起上訴，本院管轄之第二審合議庭判決如下：
    主  文
上訴均駁回。
    事實及理由
一、本案經本院合議庭審理結果，認原審簡易判決以被告甲○○
    犯刑法第185 條之3 之酒醉駕車罪，判處拘役40日，併科罰
    金新臺幣（下同）146,000 元，拘役如易科罰金，罰金如易
    服勞役，均以1,000 元折算1 日，其認事用法均無違誤，量
    刑亦稱妥適，應予維持，並引用如附件第一審判決書所記載
    之事實、證據及理由。
二、檢察官上訴意旨以：被告甲○○先於民國90年12月22日犯酒
    醉駕車罪，經臺灣臺北地方法院檢察署檢察官審酌被告「事
    後深感悔悟」而於91年8 月7 日依職權為不起訴處分後，竟
    於92年12月20日晚間再犯相同之酒醉駕車罪，且經警測得其
    呼氣中酒精濃度高達每公升1.28毫克，該案經檢察官聲請簡
    易判決處刑，經鈞院於93年4 月8 日判處罰金60,000元（即
    銀元20,000元），經執行完畢後，竟再犯本件酒醉駕車罪。
    被告一而再、再而三犯酒醉駕車罪，顯然未因先前罪刑之宣
    告及執行知所警惕，亦足見被告慣於飲酒後騎乘機車，完全
    無視其犯行已危害公安，犯罪情節堪認嚴重。且酒醉駕車對
    社會危害之嚴重，臺灣社會早已感受深刻而知之甚詳。立法
    增訂刑法第185 條之3 酒醉駕車公共危險罪之目的，亦在以
    此刑罰壓制酒醉駕車之歪風惡習而維護社會安全。惟依司法
    院及法務部近年來之統計資訊，酒醉駕車之犯罪件數已多年
    盤據犯罪件數之榜首，對社會危害依然嚴重，對於此類案件
    ，嚴查重懲以維護社會安全尚且不及，豈可再予輕縱？是檢
    察官原求刑有期徒刑4 至6 月，併科罰金新臺幣60,000至80
    ,000 元 ，並非過重，原審未詳加審酌上開各情僅處被告以
    拘役40日，併科罰金新臺幣146,000 元，顯然過輕，量刑並
    非適當等語。
三、被告甲○○上訴意旨則以：我對原審認定之犯罪事實並不爭
    執，亦承認酒醉駕車罪，但我現工作不穩定，且需扶養二子
    ，經濟狀況不佳，原審量刑過重，請求從輕量刑等語。
四、檢察官及被告分別提起上訴，惟對原審認定被告酒醉駕車之
    犯罪事實俱無爭執，被告亦已坦認犯行，兩造僅分別指摘原
    審量刑失當。經查：
  (一)按法官於有罪判決如何量處罪刑，甚或是否宣告緩刑，均為
    實體法賦予審理法官裁量之刑罰權事項，法官行使此項裁量
    權，自得依據個案情節，參酌刑法第57條所定各款犯罪情狀
    之規定，於法定刑度內量處被告罪刑；除有逾越該罪法定刑
    或法定要件，或未能符合法規範體系及目的，或未遵守一般
    經驗及論理法則，或顯然逾越裁量，或濫用裁量等違法情事
    之外，自不得任意指摘其量刑違法，此經最高法院80年台非
    字第473 號、75年台上字第7033號、及72年台上字第6696號
    分別著有判例可資參照。且在同一犯罪事實與情節，如別無
    其他加重或減輕之原因，下級審量定之刑，亦無過重或失輕
    之不當情形，則上級審法院對下級審法院之職權行使，原則
    上應予尊重，此亦有最高法院85年度台上字第2446號判決意
    旨可資參考。
  (二)本院審酌被告甲○○前於91年間因犯酒醉駕車罪，經臺灣臺
    北地方法院檢察署檢察官以該署91年度偵字第2145號職權處
    分不起訴確定，於93年間又因犯酒醉駕車罪，經本院以93年
    北交簡字第683 號判處罰金60,000元（即銀元20,000元）確
    定，於93年9 月7 日執行完畢，此有卷附臺灣高等法院被告
    前案紀錄表在卷可參，而今竟再為本件酒醉駕車犯行。被告
    一犯再犯，顯見先前刑罰制裁未收嚇阻再犯之效；且其明知
    政令一再宣導酒後不得駕車，卻仍犯本案，危害其自身及其
    他公共交通往來人士之身體生命安全，是有不該；惟其犯後
    坦認犯行，態度良好，尚見悔意；復審酌被告現年約45歲，
    自承係高中畢業，可見智識程度非低，亦有豐富之社會經驗
    ；又自承現已婚，家中尚有分別就讀小學二年級及高中二年
    級之二子待扶養，現以打零工維生，並無固定職業，月入至
    多一萬多元，顯見其經濟狀況不佳；及被告於本案係在臺北
    市○○區○○街某小吃店內飲用酒類後騎駛機車上路，旋為
    警在同街道75號前攔檢查獲並測得其呼氣中酒精濃度達每公
    升0.99毫克，被告亦供稱其係「喝完酒之後就馬上騎車，騎
    車不到一分鐘就被警方攔下了」等語，可見被告雖因酒後騎
    駛機車上路肇生公共危險，且其體內酒精濃度非低，然以其
    係騎駛機車、又係行駛於市區道路上、且騎駛後不久即遭警
    查獲等情綜合觀之，被告本次酒醉駕車犯行對往來人車交通
    公安之危害情形，非如駕駛汽車或大型車輛等質量較大之動
    力交通工具高速行駛、甚或駛上高速公路或快速道路狂飆猛
    馳之情形可相比擬，是可認其犯罪情節及所生危險非甚嚴重
    等一切情狀，認原審量處被告拘役40日，併科罰金新臺幣（
    下同）146,000元，拘役如易科罰金，罰金如易服勞役，均
    以1,000元折算1日等情，已合乎比例且適當地反應被告罪責
    ，並足使經濟狀況已然不佳之被告，因面臨此40日拘役刑及
    146,000元罰金刑所肇生喪失自由及財產之苦痛及龐大成本
    ，而收刻骨銘心不敢或忘之嚇阻再犯及教育功效，量刑尚稱
    妥適。檢察官及被告固分別指謫原審量刑過輕或過重，然查
    原審業已審酌被告本次酒醉駕車犯行前，業因相同之酒醉駕
    車犯行遭刑事制裁，復斟酌被告之犯罪動機、目的、手段、
    所生危害、素行、生活狀況及智識程度等刑法第57條所定一
    切情狀後，始量處被告前揭刑度，並諭知易科罰金及易服勞
    役之折算標準，經核並無違反一般經驗及論理法則、或顯然
    逾越裁量或濫用裁量之違法情形，亦已依刑法第57條所定意
    旨審酌一切攸關量刑輕重因素，依前所述，自難認原審量刑
    有何違誤或失當。準此，檢察官及被告之上訴俱無理由，均
    應予駁回。
五、據上論斷，應依刑事訴訟法第455 條之1 第1 項、第3 項、
    第373 條、第368 條，判決如主文。
中    華    民    國    99    年    11    月    17    日
            刑事第十九庭  審判長法  官  李明益
                                法  官  林佑珊
                                法  官  紀凱峰
以上正本證明與原本無異。
不得上訴。
                                書記官  桑子樑
中    華    民    國    99    年    11    月    17    日

司法院資訊處製作；財團法人民間司法改革基金會備份。
